Inventaris van het archief van het Nederlandse Consulaat-Generaal te São Paulo (Brazilië), 1955-1964
Nationaal Archief, Den Haag
- Stukken van bijzondere aard, 2.
  - Handel en economie (code 6), 2.6.
    - Correspondentie inzake de Nederlandse kolonie in Monte Alegre, 1959-1962; 119; 1 omslag
    - Correspondentie inzake de feestelijkheden rond het vijftigjarig bestaan van de Nederlandse kolonie te Carambeí, 1961-1962; 120; 1 omslag
    - Correspondentie inzake de bepalingen voor deelname door Nederlandse kolonies te Castrolanda aan de coöperaties Cotia en Sul Brasil, 1959; 121; 1 omslag
    - Correspondentie inzake de Nederlandse coöperatie Holambra, gevestigd op de koffieplantage te Ribeirao, 1955-1956; 122; 1 omslag
    - Correspondentie inzake een lening aangegaan door de Nederlandse coöperatie Holambra, 1955-1956; 123; 1 omslag
    - Correspondentie inzake een conflict tussen acht Nederlandse werknemers en hun werkgever, de staatsolieraffinaderij Petrobras te Cubatao, 1956-1957; 124; 1 omslag
      Zie ook inventarisnummer 128
    - Correspondentie en rapportage inzake stakingen, in het bijzonder over de onteigening van de Companhia Paulista de Estradas de Ferro als gevolg van een staking, 1961-1963; 125; 1 omslag
  - Sociale aangelegenheden (code 7), 2.7.
    - Correspondentie inzake de Sociedada Holandesa de Assistencia Social, 1956-1961; 126; 1 omslag
    - Correspondentie inzake een instituut voor verlaten kinderen te Poá onder leiding van de Nederlandse pater Switzar, 1962-1964; 127; 1 omslag
    - Correspondentie inzake de repatriëring van een aantal Nederlanders, 1956; 128; 1 omslag
      Zie ook inventarisnummer 124
    - Correspondentie inzake twee Nederlandse verenigingen in Brazilië: de Sociedada Holandesa te Sao Paulo en de Associacao Neerlandesa te Rio, 1958-1964; 129; 1 omslag
  - Culturele aangelegenheden en voorlichting (code 8), 2.8.
    - Correspondentie inzake het Instituto de Cultura Brasil-Holanda te Sao Paulo, waaronder de Portugese tekst van een lezing over het portret in de Nederlandse schilderkunst, 1955-1956; 130; 1 omslag
    - Correspondentie inzake de instelling van een contract-commissie van het Koninklijk Instituut voor de Tropen te Brazilië om meer bekendheid te verlenen aan de werkzaamheden van het Instituut, 1955-1957; 131; 1 omslag
    - Rapportage inzake de in werking stelling van een kernreactor in Sao Paulo, 1957-1958; 132; 1 omslag
    - Correspondentie en rapportage inzake de vierde Pan-Amerikaanse spelen en de Universiade 1963 te Porto Alegre, 1962-1963; 133; 1 omslag
    - Correspondentie inzake de wijding tot bisschop van pater Arthur Horsthuis, 1960; 134; 1 omslag
    - Correspondentie en rapportage inzake de tweejaarlijkse tentoonstelling (Biënnale) in Sao Paulo, georganiseerd door het Museu de Arte Moderne, 1955-1964; 135-139; 5 delen
      - Derde Biënnale 1955, 135
      - Vierde Biënnale 1956 - 1957, 136
        Doos 8
      - Vijfde Biënnale 1958 - 1960, 137
      - Zesde Biënnale 1961, 138
        Doos 9
      - Zevende Biënnale 1963 - 1964, 139
  - Politieke aangelegenheden (code 9), 2.9.
    - Rapportage inzake de Braziliaanse autoriteiten: de conferentie van president Quadros met de gouverneurs van de zuidelijke staten; de eventuele opvolging van de Braziliaanse ambassadeur te Den Haag; de benoeming van Santiago Dantas tot premier; het banket ter ere van de afgetreden minister van Oorlog Nelson de Mello; het meningsverschil tussen gouverneur Carvalho Pinto en prefect Ademar de Barros, 1960-1964; 140; 1 omslag
    - Stukken betreffende binnenlandse aangelegenheden: de huldiging van Salvador Romano Losacco tot man van het jaar; de radiorede van president Kubitschek; de rellen als gevolg van de verhoging van de tram- en bustarieven met 50 procent; de benoeming van Jose Nogueira tot staatssecretaris van landbouw; de onenigheid tussen Carvalho Pinto en Ademar de Barros; de politieke rellen en instabiliteit in Paraná; de controverse tussen president Quadros en gouverneur Carlos Lacerda; het aftreden van president Quadros en de speculaties rond zijn terugkeer; regeringscrisis; de politieke agitatie van gouverneur Brizola; het bezoek van president Jango Goulart aan Sao Paulo, 1958-1962; 141; 1 omslag
    - Stukken betreffende de politieke verhoudingen en partijen: de ambtsaanvaardiging van Quadros; de staatsgreep van generaal Teixeira Lott; de intrede van de regering Kubitschek; de rebellie van de luchtmachtofficieren; de openbare veiligheid en het communisme, 1955-1964; 142; 1 omslag
    - Stukken betreffende verkiezingen: het burgemeesterschap in Sao Paulo; de prefect; de gouverneur; de Gemeenteraad, 1955-1962; 143; 1 omslag
    - Stukken betreffende de verhouding tussen Brazilië en Cuba, in het bijzonder reacties op de Varkensbaai invasie, 1960-1961; 144; 1 omslag
    - Rapportages inzake het communisme: Russische technici in Brazilië; de Russische handelsmissie in Brazilië; de communistische beïnvloeding van vakverenigingen, 145
- Oude toegang, 3.
  - Inventaris archief Consulaat-Generaal Sao-Paulo 1955-1964, Drs. R.T.G. Bos, mei 1981; 146; 1 omslag